【裁判字號】    90,訴,1252
【裁判日期】    900628
【裁判案由】    毒品危害防制條例
【裁判全文】
臺灣臺中地方法院刑事判決                          九十年度訴字第一二五二號
    公  訴  人  臺灣臺中地方法院檢察署檢察官
    被      告  甲○○
右列被告因毒品危害防制條例案件，經檢察官提起公訴（九十年度毒偵字第二七九號
），本院判決如左：
    主  文
甲○○連續施用第一級毒品，處有期徒刑拾月，第一級毒品海洛因壹包（淨重零點柒
零公克，包裝重零點陸貳公克）沒收銷燬之，杓子壹支沒收；又連續施用第二級毒品
，處有期徒刑陸月。主刑部分，應執行有期徒刑壹年月。
    事  實
一、甲○○於民國八十九年間因施用毒品案件，經本院以八十九年度毒聲字第一二０
    四號（起訴書誤載為第一四三二號）裁定送觀察、勒戒後，經評定無繼續施用毒
    品之傾向，由臺灣臺中地方法院檢察署檢察官於八十九年三月二日以八十九年度
    毒偵字第一四三二號不起訴處分確定。甲○○猶不知戒惕，基於施用第一級毒品
    海洛因之概括犯意，自八十九年十二月中旬某日起至九十年一月七日晚間十一至
    十二時許止，在臺中縣大甲鎮○○路二六七之四號住處，以將毒品海洛因羼入香
    煙方式，施用第一級毒品海洛因多次。其又另行起意基於施用第二級毒品甲基安
    非他命之概括犯意，於上開期間，在其上開住處，以將甲基安非他命置放於玻璃
    球上以火燻烤，而後再吸食其霧化氣體之方式，施用第二級毒品甲基安非他命多
    次。嗣於九十年一月八日晚間六時許，在上址為警持搜索票當場查獲，並扣得其
    所有供施用之第一級毒品海洛因一包（淨重零點七零公克，包裝重零點六二公克
    ）、供施用第一級毒品海洛因用之杓子一支等物，後經採尿後而查獲上情。嗣經
    本院以九十年度毒聲字第一二七號裁定送臺灣臺中看守所附設勒戒處所觀察、勒
    戒後，認有繼續施用毒品之傾向，本院再於九十年二月二十七日以九十年度毒聲
    字第九九七號裁定令入戒治處所施以強制戒治一年。
二、案經臺中縣警察局大甲分局報請臺灣臺中地方法院檢察署檢察官偵查起訴。
    理  由
一、訊據被告甲○○對其於右揭時地施用第一級毒品海洛因及第二級毒品甲基安非他
    命之事實，業於偵查及本院審理時坦承不諱，被告為警查獲後所採之尿液經送請
    臺中縣衛生局檢驗之結果，呈有嗎啡、甲基安非他命陽性反應，此有該局九十年
    二月十二日檢驗尿水報告書一紙附卷可稽，而海洛因施用入人體後水解還原成嗎
    啡，再循嗎啡之代謝方式排出體外，已據行政院衛生署藥物食品檢驗局（八一）
    藥檢壹字第００六四三一號函說明綦詳。又扣案之被告所有海洛因一包，經送請
    法務部調查局檢驗結果，確有海洛因成分，合計淨重零點七零公克，包裝重零點
    六二公克等情，此有法務部調查局電腦條碼編號000000000號檢驗通知
    書一紙附卷可稽。再查，被告於八十九年間因施用毒品案件，經本院以八十九年
    度毒聲字第一二０四號裁定送觀察、勒戒後，經評定無繼續施用毒品之傾向，由
    臺灣臺中地方法院檢察署檢察官於八十九年三月二日以八十九年度毒偵字第一四
    三二號不起訴處分之事實，有上開不起訴處分書一份附卷可稽。又其於五年後再
    犯毒品危害防制條例第十條第一項、第二項之罪，經本院以九十年度毒聲字第一
    二七號裁定送臺灣臺中看守所附設勒戒處所觀察、勒戒後，認有繼續施用毒品之
    傾向等情，有臺灣臺中看守所附設勒戒處所九十年一月十九日函及其所附之「有
    無施用毒品傾向證明書」一紙、臺灣高等法院被告全國前案紀錄表、臺灣臺中地
    方法院檢察署刑案資料查註紀錄表各一份附卷可參。綜上，被告自白與事實相符
    ，其二犯施用第一級毒品海洛因及第二級毒品甲基安非他命之事證明確，犯行洵
    堪認定。
二、核被告所為，係犯毒品危害防制條例第十條第一項之施用第一級毒品海洛因罪、
    同條例第十條第二項之施用第二級毒品甲基安非他命罪。被告施用第一級毒品海
    洛因及第二級甲基安非他命前之連續持有海洛因、甲基安非他命行為，本應以連
    續持有論，惟持有後進而施用，其持有之低度行為應被施用之高度行為所吸收，
    故不再另論其持有第一級毒品罪、第二級毒品罪。被告先後多次施用海洛因及甲
    基安非他命之行為，時間緊密，所犯構成要件相同，各顯係基於概括之犯意反覆
    為之，均應依連續犯之規定，論以一罪。至被告所犯上開之連續施用第一級毒品
    海洛因罪、第二級毒品甲基安非他命罪間，係犯意各別，犯罪構成要件不同，應
    予分論併罰。爰審酌被告一再施用第一級、第二級毒品，經觀察勒戒後，仍不知
    戒惕，再次連續施用毒品，無視於毒品對於自身健康之戕害及國家對於杜絕毒品
    犯罪之禁令，不知戒除惡習，惡性非輕，然念及被告於本院審理期間坦承犯行，
    態度良好，其施用毒品海洛因及甲基安非他命並無危害他人，本之施用毒品者均
    有相當程度之成癮性及心理依賴，其犯罪心態與一般刑犯罪之本質並不相同，容
    應以「病人」之角度為考量，並側重適當之醫學治療及心理矯治為宜，且被告經
    施以長時間之強制戒治，固屬保安處分之一種，然既與其所應受之刑罰，同係限
    制人身自由，揆諸比例原則，應予適當量刑等一切情狀，分別量處如主文所示之
    刑，並合併定其應執行刑，以資懲儆。扣案之被告所有且供其施用之第一級毒品
    海洛因一包（淨重零點七０公克，包裝重零點六二公克），爰依毒品危害防制條
    例第十八條第一項前段，宣告沒收銷燬之。另扣案之杓子一支，為被告所有且供
    施用第一級毒品所用之物，據被告於本院審理時供述明確，應依刑法第三十八條
    第一項第二款宣告沒收。至鑑驗耗用之第一級毒品海洛因既已滅失，自無庸另為
    沒收銷燬之諭知，併予敘明。
據上論斷，應依刑事訴訟法第二百九十九條第一項前段，毒品危害防制條例第十條第
一項、第二項、第二十條第三項前段、第十八條第一項前段，刑法第十一條前段、第
五十六條、第五十一條第五款、第三十八條第一項第二款，判決如主文。
本案經檢察官徐錫祥到庭執行職務
中      華      民      國      九十      年      六      月    廿八    日
                                臺灣臺中地方法院刑事第四庭
                                        法  官  楊  真  明
右正本證明與原本無異。
如不服本判決，應於送達後十日內向本院提出上訴狀（須附繕本），上訴於臺灣高等
法院臺中分院。
                                        書記官
中      華      民      國      九十      年      六      月    廿八    日
附錄本判決論罪科刑法條
毒品危害防制條例第十條：
  施用第一級毒品者，處六月以上五年以下有期徒刑。
  施用第二級毒品者，處三年以下有期徒刑。


司法院資訊處製作；財團法人民間司法改革基金會備份。
